---
title: "Raport"
author: "Lucian Boaca"
date: "February 6, 2018"
output: pdf_document
---

```{r setup, include=FALSE}
knitr::opts_chunk$set(echo = TRUE)
```

## Problema 1
Considerăm următoarele distribuții: Bin(*n*, *p*), Pois($\lambda$), Exp($\lambda$), $\mathcal{N}(\mu, \sigma^2)$.

1. Generăm *N* = 1000 de realizări independente din fiecare repartiție și calculăm media și varianța eșantionului.

```{r}
N = 1000

binomials = rbinom(N, size = 50, prob = .65)
poissons = rpois(N, lambda = 3)
exponentials = rexp(N, rate = 3)
normals = rnorm(N, mean = 5, sd = 1.3)

binomial_mean = mean(binomials)
binomial_variance = var(binomials)

pois_mean = mean(poissons)
pois_variance = var(poissons)

exponential_mean = mean(exponentials)
exponential_variance = var(exponentials)

normal_mean = mean(normals)
normal_variance = var(normals)
```

2. Ilustratii grafice pentru functiile de masa, respectiv de densitate, pentru repartițiile date.

Consideram 5 seturi de parametri pentru fiecare repartitie
```{r echo = FALSE}
# definim un vector de 5 culori folosit pentru fiecare distributie
colors = c("red", "green", "yellow", "purple", "black")

binomial_params = matrix(c(40, 40, 30, 20, 50, .7, .2, .6, .7, .8, colors), ncol = 5, byrow = TRUE)
dimnames(binomial_params) = list(c("n", "p", "color"))

poisson_params = matrix(c(1.3, 2.1, 4, 8.7, 4, colors), ncol = 5, byrow = TRUE)
dimnames(poisson_params) = list(c("lambda", "color"))

exponential_params = matrix(c(0.4, 0.7, 1.3, 2.1, 4, colors), ncol = 5, byrow = TRUE)
dimnames(exponential_params) = list(c("lambda", "color"))

normal_params = matrix(c(-1, 0, 1.5, 2.5, 4, .3, 2, .5, 1.5, 4, colors), ncol = 5, byrow = TRUE)
dimnames(normal_params) = list(c("mean", "std_dev", "color"))
```
Binomiala:
```{r echo=FALSE}
binomial_params
```

Poisson:
```{r echo=FALSE}
poisson_params
```

Exponentiala:
```{r echo=FALSE}
exponential_params
```

Normala:
```{r echo=FALSE}
normal_params
```
Avand seturile de parametri, trasăm graficele funcțiilor de masă, respectiv de densitate

```{r echo=FALSE}
plot <- function(params, x_axis, y_axis, x_lab, y_lab, lgd, tt = NULL, func) {
  plot.new()
  plot.window(xlim = x_axis, ylim = y_axis)
  axis(1)
  axis(2)
  title(main = tt, xlab = x_lab, ylab = y_lab)
  
  apply(params, 2, func)
  
  legend("topright", bty = "n", legend = lgd, fill = params["color",])
  grid()
}

plot(binomial_params, 
     c(0, 50), 
     c(0, .25), 
     "x", 
     "masa", 
     paste("(n, p) = ", binomial_params[1, ], binomial_params[2,]), 
     "Binomiala", 
     function(r) {
      pts = seq(from = 0, to = 50, by = 1)
      d = dbinom(pts, as.numeric(r["n"]), as.numeric(r["p"]))
      points(pts, d, col = r["color"], pch = 19)
  }
)

plot(poisson_params,
     c(-1, 30),
     c(0, .5),
     "x",
     "masa",
     paste("l = ", poisson_params[1,]),
     "Poisson",
     function(r) {
       pts = seq(from = -1, to = 30, by = 1)
       m = dpois(pts, as.numeric(r[1]))
       points(pts, m, col = r["color"], pch = 19, cex = .8)
     })

plot(exponential_params,
     c(-1.5, 7),
     c(0, 4.3),
     "x",
     "densitate",
     paste("l = ", exponential_params[1,]),
     "Exponentiala",
     function(r) {
       pts = seq(from = -1.5, to = 7, by = .1)
       p = dexp(pts, as.numeric(r[1]))
       lines(pts, p, col = r["color"])
     })

plot(normal_params,
     c(-5, 10),
     c(0, 1.5),
     "x",
     "densitate",
     paste("l = ", normal_params[1,], normal_params[2,]),
     "Normala",
     function(r) {
       pts = seq(from = -5, to = 10, by = .1)
       p = dnorm(pts, as.numeric(r[1]), as.numeric(r[2]))
       lines(pts, p, col = r["color"])
     })
```
3. Pentru fiecare dintre seturile de parametri considerați, trasăm și funcțiile de repartiție

```{r echo=FALSE}
plot(binomial_params, 
     c(0, 50), 
     c(0, 1), 
     "x", 
     "repartitie", 
     paste("(n, p) = ", binomial_params[1, ], binomial_params[2,]), 
     "Binomiala", 
     function(r) {
      pts = seq(from = 0, to = 50, by = 1)
      d = pbinom(pts, as.numeric(r["n"]), as.numeric(r["p"]))
      lines(pts, d, col = r["color"])
  }
)

plot(poisson_params,
     c(-1, 30),
     c(0, 1),
     "x",
     "repartitie",
     paste("l = ", poisson_params[1,]),
     "Poisson",
     function(r) {
       pts = seq(from = -1, to = 30, by = 1)
       m = ppois(pts, as.numeric(r[1]))
       lines(pts, m, col = r["color"])
     })

plot(exponential_params,
     c(-1.5, 7),
     c(0, 1),
     "x",
     "repartitie",
     paste("l = ", exponential_params[1,]),
     "Exponentiala",
     function(r) {
       pts = seq(from = -1.5, to = 7, by = .1)
       p = pexp(pts, as.numeric(r[1]))
       lines(pts, p, col = r["color"])
     })

plot(normal_params,
     c(-5, 10),
     c(0, 1),
     "x",
     "repartitie",
     paste("l = ", normal_params[1,], normal_params[2,]),
     "Normala",
     function(r) {
       pts = seq(from = -5, to = 10, by = .1)
       p = pnorm(pts, as.numeric(r[1]), as.numeric(r[2]))
       lines(pts, p, col = r["color"])
     })
```